【裁判字號】    99,易,1885
【裁判日期】    990823
【裁判案由】    賭博
【裁判全文】
臺灣臺北地方法院刑事判決              99年度易字第1885號
公  訴  人  臺灣臺北地方法院檢察署檢察官
被      告  甲○○
            乙○○
上列被告等因賭博案件，經檢察官提起公訴（99年度偵字第3060
號），被告等於本院準備程序中均就被訴事實為有罪之陳述，經
告知簡式審判程序之旨，並聽取公訴人及被告等之意見後，本院
合議庭認為適宜由受命法官獨任進行簡式審判程序而裁定改由受
命法官獨任進行簡式審判程序審理，判決如下：
    主  文
甲○○、乙○○共同意圖營利，聚眾賭博，各處有期徒刑陸月，
如易科罰金，均以新臺幣壹仟元折算壹日。扣案如附表所示之物
均沒收。
    事  實
一、甲○○、乙○○共同基於在公眾得出入場所賭博財物、意圖
    營利供給賭博場所、聚眾賭博之犯意聯絡，自民國98年11月
    下旬某日起，在公眾得出入之臺北市○○區○○街168 號「
    喜發茶坊」，設置六合彩簽賭站，供賭客簽注聚賭，而聚集
    不特定多數人到場與之賭博財物，賭博方式係以香港六合彩
    、今彩539 之開獎號碼為對獎依據，與開獎號碼相同者，如
    以賭資80元簽選六合彩，「二星」（即簽注2 個號碼）每注
    可得賭金新臺幣（下同）5,700 元，「三星」每注可得賭金
    5 萬7,000 元，如以賭資200 元簽選今彩539 ，「二星」每
    注可得賭金1 萬5,000 元、「三星」每注可得賭金5 萬3,00
    0 元，若賭客簽中者，甲○○、乙○○即支付彩金，如未簽
    中，賭金均歸渠等2 人所有。嗣於99年1 月14日晚上6 時30
    分許，經警在上址搜索查獲，扣得簽單297 張【其中9 張於
    現場賭客林陳國瑛、楊尚仁、王瑩爚、范成德（均經檢察官
    另行聲請簡易判決處刑）身上查獲】、收發章5 個、現金2
    萬8,190 元、對帳單12張、計算機5 台、傳真機3 台、帳冊
    1 本等物。
二、案經臺北市政府警察局萬華分局報告臺灣臺北地方法院檢察
    署檢察官偵查起訴。
    理  由
一、訊據被告甲○○、乙○○對於前揭事實，迭於本院準備程序
    、審理時均坦承不諱（見本院卷第20頁反面、第23頁反面、
    第27頁正面），核與證人楊瑞珠、林陳國瑛、楊尚仁、王瑩
    爚、范成德於警詢及偵訊時之證述內容相符（見偵查卷第26
    至30頁、第32至35頁、第37至41頁、第43至47頁、第50至53
    頁、第215 至218 頁、第234 至237 頁），並有簽單297 張
    、收發章5 個、現金2 萬8,190 元、對帳單12張、計算機5
    台、傳真機3 台、帳冊1 本扣案可憑。是被告2 人之自白與
    事實相符，自可採為認定被告2 人有罪之依據。從而本件事
    證明確，被告2 人犯行堪以認定，應依法論科。
二、核被告2 人所為，均係犯刑法第266 條第1 項前段之在公眾
    得出入場所賭博罪、同法第268 條前段之意圖營利供給賭博
    場所罪及同條後段之意圖營利聚眾賭博罪。又被告2 人就上
    開犯行，有犯意聯絡及行為分擔，均為共同正犯。另被告2
    人基於單一之營利目的，利用香港六合彩、今彩539 中獎號
    碼為對獎號碼，聚集不特定之人簽賭下注，於每星期固定之
    開彩時間對獎，以簽中與否論輸贏，藉此牟利，此種犯罪形
    態，本質上乃具有反覆實施之特質，客觀上具有相當時間之
    緊密、連續性及可確定性，且依社會通念，被告2 人之行為
    態樣本即具有預定數個同種類之行為反覆實行之性質，屬法
    律上之集合犯，應評價為包括一罪。被告2 人以一行為同時
    觸犯上開3 罪，為想像競合犯，應依刑法第55條之規定，從
    一情節較重之意圖營利聚眾賭博罪處斷。爰審酌被告2 人藉
    聚眾賭博牟取暴利，助長社會僥倖心理，被告甲○○前於98
    年8 月6 日在上址經營非法六合彩簽賭站遭查獲，經本院以
    99年度易字第1544號判決判處有期徒刑3 月確定，被告乙○
    ○前於98年11月17日在上址經營非法六合彩簽賭站遭查獲，
    經臺灣臺北地方法院檢察署檢察官以98年度偵字第27510 號
    聲請簡易判決處刑，詎均仍不知悔改，又為本件犯行，暨其
    等經營簽賭站之規模、期間、所得利益，及於本院審理時皆
    坦承犯行等一切情狀，分別量處如主文所示之刑，並各諭知
    易科罰金之折算標準。本諸上開理由，本院認為量處前揭刑
    度，已可罰當其責，檢察官對被告2 人各求處有期徒刑2 年
    ，尚嫌過重，附此敘明。
三、扣案如附表編號1 至3 、5 至7 所示之物，係被告乙○○所
    有供本件犯罪所用，而扣案編號4 所示之物，則為被告2 人
    共同犯罪所得，業據被告乙○○供述在卷（見偵查卷第17頁
    ），自應分別依刑法第38條第1 項第2 款、第3 款之規定宣
    告沒收。至扣案簽單中有9 張分屬林陳國瑛、楊尚仁、王瑩
    爚、范成德所有，非被告2 人所有，經證人林陳國瑛、楊尚
    仁、王瑩爚、范成德證述在卷（見偵查卷第34、40、46、52
    頁），亦非違禁物，爰不宣告沒收。
據上論斷，應依刑事訴訟法第273 條之1 、第299 條第1 項前段
，刑法第28條、第266 條第1 項前段、第268 條、第55條、第41
條第1 項前段、第38條第1 項第2 款、第3 款，刑法施行法第1
條之1 ，判決如主文。
本案經檢察官申心蓓到庭執行職務。
中    華    民    國    99    年    8     月    23    日
                  刑事第十九庭  法  官  高若珊
上正本證明與原本無異。
如不服本判決應於收受送達後10日內向本院提出上訴書狀，並應
敘述具體理由；其未敘述上訴理由者，應於上訴期間屆滿後20日
內向本院補提理由書（均須按他造當事人之人數附繕本）「切勿
逕送上級法院」。
                                書記官  游曉婷
中    華    民    國    99    年    8     月    23    日
附錄本案論罪科刑法條：
中華民國刑法第266條
在公共場所或公眾得出入之場所賭博財物者，處1 千元以下罰金
。但以供人暫時娛樂之物為賭者，不在此限。
當場賭博之器具與在賭檯或兌換籌碼處之財物，不問屬於犯人與
否，沒收之。
中華民國刑法第268條
意圖營利，供給賭博場所或聚眾賭博者，處3 年以下有期徒刑，
得併科3 千元以下罰金。
附表：
┌──┬───────────────┬─────────┐
│編號│   扣  案  物                 │  數    量        │
├──┼───────────────┼─────────┤
│ 1  │香港六合彩、今彩539、天天等簽 │288 張            │
│    │注單                          │                  │
├──┼───────────────┼─────────┤
│ 2  │對帳單                        │12張              │
├──┼───────────────┼─────────┤
│ 3  │99年1月11日至14日帳冊         │1本               │
├──┼───────────────┼─────────┤
│ 4  │現金                          │2萬8,190元        │
├──┼───────────────┼─────────┤
│ 5  │收發章                        │5個               │
├──┼───────────────┼─────────┤
│ 6  │計算機                        │5台               │
├──┼───────────────┼─────────┤
│ 7  │傳真機                        │3台               │
└──┴───────────────┴─────────┘

司法院資訊處製作；財團法人民間司法改革基金會備份。
